【裁判字號】    99,聲,301
【裁判日期】    990203
【裁判案由】    聲請具保停止羈押
【裁判全文】
臺灣高等法院刑事裁定                   99年度聲字第301號
聲  請  人  甲○○
                    現於臺灣臺北看守所
上列聲請人因毒品危害防制條例案件，聲請具保停止羈押，本院
裁定如下：
    主  文
聲請駁回。
    理  由
一、聲請人即被告甲○○前因本院98年度上更(一)字第430 號毒品
    危害防制條例案件，經判處徒刑在案，現上訴最高法院中，
    經本院於民國99年1 月20日實施訊問後，認為有刑事訴訟法
    第101條第1項第1、3款之情形，非予羈押，顯難進行審判，
    而有羈押之必要，諭知執行羈押，此有訊問筆錄、押票回證
    在卷足憑。
二、聲請意旨略以：聲請人之父親中風，身體狀況不堪負荷，母
    親年事已高，不具生產能力，目前依靠借貸與殘障補助勉維
    生計，被告有正當工作，願配合案件審理。被告經判決6 年
    4月，已羈押1年9月近3分之1 刑期，所剩刑期不到1年6月，
    不致為此選擇逃亡25年，願增限制住居、按時每週到派出所
    報到，保證隨傳隨到，請准具保停止羈押云云。
三、按「被告經法官訊問後，認為犯罪嫌疑重大，而有下列情形
    之一，非予羈押，顯難進行追訴、審判或執行者，得羈押之
    ︰一、逃亡或有事實足認為有逃亡之虞者。二、有事實足認
    為有湮滅、偽造、變造證據或勾串共犯或證人之虞者。三、
    所犯為死刑、無期徒刑或最輕本刑為5 年以上有期徒刑之罪
    者」，刑事訴訟法第101條第1項定有明文。又按法院對被告
    執行羈押，本質上係為使訴訟程序得以順利進行或為保全證
    據或為保全對被告刑罰之執行之目的，而對被告所實施之剝
    奪人身自由之強制處分，是對被告有無羈押之必要，當由法
    院斟酌訴訟進行程度及其他一切情事而為認定。本件聲請人
    所涉犯之販賣第三級毒品罪嫌，為最輕本刑為5 年以上有期
    徒刑之重罪，其犯罪情節業據證人鄧力雲、詹前振、黃俊穎
    證述在卷，並有通訊監察譯文附卷、「愷他命」扣案等可稽
    。經原審及本院院前審、本審審理，均認犯罪事證明確，並
    均判處5 年以上有期徒刑之重刑，足見其販賣第三級毒品之
    犯罪嫌疑重大，並可預料其可能為避免服重刑而逃亡，致妨
    礙後續審判及執行程序。為實現國家追訴及刑罰權之執行，
    本院前以其有刑事訴訟法第101條第1項第1、3款情形，並認
    有羈押之必要，此羈押原因依然存在，本院認尚不能以具保
    、限制住居、按時向特定機關報到等手段確保訴訟程序之順
    利進行及日後之執行，而有繼續羈押之必要。聲請人以上開
    主張及事由聲請具保停止羈押為無理由，應予駁回。
中    華    民    國    99    年    2     月    3     日
                  刑事第四庭  審判長法  官  陳筱珮
                                    法  官  陳玉雲
                                    法  官  孫惠琳
以上正本證明與原本無異。
如不服本裁定，應於收受送達後五日內向本院提出抗告狀。
                                    書記官  張淑華
中    華    民    國    99    年    2     月    3     日


司法院資訊處製作；財團法人民間司法改革基金會備份。
